Inventaris van archiefbescheiden betreffende het Nieuw Burgerlijk Wetboek van het ministerie van Justitie, (1919) 1947-2005
Nationaal Archief, Den Haag
- Archief van de stafafdeling Nieuw Burgerlijk wetboek 1947-1994, 1.
  - Stukken betreffende het wetgevingsproces zelf: de voorbereiding van wetsvoorstellen tot vaststellingen invoering van het NBW, 1.2.
    - Voorbereiding wetsvoorstellen algemeen, 1.2.1.
      - Boek 8. Vervoersrecht, 1.2.1.8.
        - Voorbereiding vaststellingswetten Boek 8 (w.o. 14 049 en w.o. 15 966), 1.2.1.8.1.
          - Vaststelling Boek 8, eerste stuk. Algemene bepalingen, Zeerecht, Binnenvaartrecht (w.o. 14 049), 1.2.1.8.1.2.
            - Vaststelling Boek 8, eerste stuk. Algemeen, 1.2.1.8.1.2.1.
              - Stukken ter voorbereiding van de beantwoording van vraagpunten van de Bijzondere Commissie voor de herziening van het BW van de Eerste Kamer betreffende het wetsvoorstel tot vaststelling van Boek 8, eerste stuk, 1978; 1604; 1 omslag
              - Nota's betreffende de behandeling van Boek 8, eerste stuk, in de Eerste Kamer, 1978-1979; 1605; 1 omslag
            - Vaststelling Boek 8, eerste stuk. Algemene bepalingen, 1.2.1.8.1.2.2.
              - Stukken betreffende de overheveling van de titel Vervoers- en expeditieovereenkomst (oorspronkelijk titel 7.10) van Boek 7 naar Boek 8, 1967; 1606; 1 omslag
              - Ingekomen en minuten van uitgaande stukken van en naar prof. mr. H. Schadee en de minister van Verkeer en Waterstaat betreffende de eventuele oprichting van een ambtelijke werkgroep die de mogelijkheid van de harmonisatie van privaatrechtelijke voorwaarden in het binnenlandse openbaar personenvervoer zal onderzoeken, 1976; 1607; 1 omslag
            - Vaststelling Boek 8, Vaststellingswet eerste stuk. Zeerecht, 1.2.1.8.1.2.3.
              - Brieven van de Subcommissie Handelsrecht en prof. mr. E.M. Meijers betreffende het door eerstgenoemde opgestelde ontwerp voor de avarij-grosse, met ontwerp, 1953; 1609; 1 omslag
              - Brief van de Nederlandse Vereniging voor Zeerecht aan de minister van Verkeer en Waterstaat inzake de Internationale Conventie betreffende conservatoir beslag op zeeschepen, afschrift, 1959; 1610; 1 stuk
              - Ingekomen en minuten van uitgaande stukken van en naar prof. mr. H. Schadee en interne nota's betreffende de nationaliteit en de teboekstelling van schepen, 1963-1965; 1611; 1 omslag
              - Correspondentie en notulen van vergaderingen met deskundigen op scheepvaartgebied betreffende de ontwerpen van prof. mr. H. Schadee voor het zeerecht, met conceptontwerpen, werkschema's en drukproeven, 1963-1966; 1612; 1 pak
              - Voorontwerp van prof. mr. H. Schadee voor tekst en toelichting van het zeerecht in Boek 8, 1964; 1613; 1 pak
              - Ingekomen en minuten van uitgaande stukken van en naar prof. mr. H. Schadee betreffende conservatoir beslag op schepen, 1978; 1614; 1 omslag
              - Stukken betreffende een bespreking met diverse instellingen en organisaties over artikel 8.5.1.1 van het ontwerp inzake de aansprakelijkheid van scheepseigenaren, reders en bevrachters, 1978; 1615; 1 omslag
              - Vertaling van het Protocol tot wijziging van het Internationaal Verdrag tot vaststelling van regelen betreffende het cognossement (1968), 1980; 1616; 1 stuk
              - Brieven aan het Visserijschap, De Redersvereniging voor de Nederlandse Zeevisserij en de Vereniging van Schipperseigenaren met het verzoek schriftelijke opmerkingen betreffende het voorontwerp voor de regeling van de zee-arbeidsovereenkomst in te dienen, 1981; 1617; 1 omslag
              - Stukken betreffende een Ontwerp van Wet ter invoering van een zeevrachtbrief in Boek 8, 1987-1988; 1618; 1 omslag
            - Vaststelling Boek 8, Vaststellingswet Boek 8, eerste stuk. Binnenvaartrecht, 1.2.1.8.1.2.4.
              - Brief van mr. Loeff aan prof. mr. E.M. Meijers betreffende de plaats van het binnenvaartrecht in het NBW, 1953; 1619; 1 stuk
              - Dossier inzake de beëindiging van de werkzaamheden aan het binnenvaartrecht door mr. J. Swart, en de voortzetting daarvan door prof. mr. H. Schadee, 1963-1965; 1620; 1 omslag
              - Nota van mr. O.W. van Ewijk betreffende het voorontwerp van mr. J. Swart voor het binnenvaartrecht, 1964; 1621; 1 stuk
              - Stukken betreffende het overleg van prof. mr. H. Schadee met adviseurs uit de scheepvaartwereld inzake het nieuw te ontwerpen binnenvaartrecht, met concepten, 1965-1968; 1622-1625; 2 omslagen en 2 pakken
                Met Franse en Russische tekst
                - 1965, 1622; 1 omslag
                - 1965-1966, 1623; 1 omslag
                - 1966, 1624; 1 pak
                - 1967-1968, 1625; 1 pak
          - Vaststelling Boek 8, tweede stuk. Wegvervoersrecht (w.o. 15 966), 1.2.1.8.1.3.
            - Stukken betreffende de uitbreiding van Boek 8 met het wegvervoerrecht, 1964-1965; 1626; 1 omslag
            - Notulen van de besprekingen van dhr. Scheffer, ambtenaar van het ministerie, met de adviseurs inzake het Ontwerp van Wet voor het vervoer van goederen over de weg, met bijlagen, 1965-1967; 1627; 1 pak
            - Notulen van de bespreking van dhr. Scheffer, ambtenaar van het ministerie, met adviseurs inzake het Ontwerp van Wet voor vervoer van reizigers over de weg, 1966-1967; 1628; 1 omslag
            - Brieven aan de minister van Verkeer en Waterstaat met het verzoek akkoord te gaan met de voorontwerpen van prof. mr. H. Schadee voor het wegvervoerrecht, 1974-1975; 1629; 1 omslag
            - Brieven aan de Raad van State en de Eerste en Tweede Kamer bij aanbieding van het voorontwerp van prof. mr. H. Schadee voor de tekst van Boek 8, tweede stuk, 1976; 1630; 1 omslag
            - Stukken betreffende de publicatie van het Groene Boek voor Boek 8, tweede stuk, Wegvervoerrecht, en de omwerking tot regeringsontwerp, aangevuld met bepalingen voor de invoering, 1976-1978; 1631; 1 omslag
            - Ingekomen en minuten van uitgaande stukken van en naar prof. mr. H. Schadee betreffende het regeringsontwerp en het Nader Rapport betreffende de Wet Overeenkomst wegvervoer (WOW) en Boek 8, tweede stuk, Wegvervoersrecht, 1977-1981; 1632; 1 omslag
            - Stukken betreffende de behandeling van de ontwerpen tot vaststelling van Boek 8, tweede stuk, Wegvervoerrecht, en de Wet Overeenkomst wegvervoer door de ministerraad, de Koningin en de Raad van State, 1978-1979; 1633; 1 pak
            - Stukken betreffende de goedkeuring van het Geneefse Protocol (1978) bij het Verdrag van 1956 betreffende de overeenkomst tot internationaal vervoer van goederen over de weg, 1979-1980; 1634; 1 omslag
            - Ontwerp van Wet met Memorie van Toelichting tot vaststelling van de herziene afdeling 8.2.6, Reisovereenkomst, zoals ingediend bij de Koningin en de Raad van State, met brieven van reisorganisaties als bijlagen, 1982; 1635; 1 omslag
            - Stukken betreffende de behandeling van het Ontwerp van Wet van de Wet Overeenkomst wegvervoer en het ontwerp tot vaststelling van Boek 8, tweede stuk, Wegvervoerrecht, in de Tweede Kamer, 1982; 1636; 1 omslag
            - Ingekomen en minuten van uitgaande stukken van en naar de Stichting Vervoeradres betreffende een bijeenkomst ter gelegenheid van de invoering van de Wet Overeenkomst wegvervoer, 1983; 1637; 1 omslag
            - Memorie van Antwoord en Nota van Wijzigingen betreffende de vaststelling van de herziene afdeling 8.6.2, Reisovereenkomst, concept met bijlagen, 1984-1985; 1638; 1 omslag
            - Concepten voor een tweede Nota van Wijziging en een Nota naar aanleiding van het nader Voorlopig Verslag betreffende het wetsvoorstel tot vaststelling van de herziene afdeling 8.2.6, Reisovereenkomst, houdende nieuwe tekstvoorstellen, met bijlagen, 1987-1988; 1639; 1 pak
            - Stukken betreffende de intrekking van wetsvoorstel 17 493 (vaststelling herziene afdeling 6, titel 2, Boek 8, Reisovereenkomst), vanwege de opname van de reisovereenkomst in Boek 7, titel 7A, 1992; 1640; 1 omslag
          - Vaststelling Boek 8. Hoofdstuk Luchtrecht, 1.2.1.8.1.4.
            Stukken bevinden zich nog op het ministerie van Justitie
            - Verslag van de vergadering van de International Civil Aviation Organization (ICAO) inzake het ontwerp-verdrag betreffende internationaal multimodaal vervoer (Montreal 1979), 1650; 1 stuk
            - Interne nota betreffende afspraken tussen prof. mr. H. Schadee, mr. Cleton en mr. drs. B.C. de Die over aanpassingen in de titel 8.16 en 8.17 van het ontwerp voor het luchtrecht, 1990; 1651; 1 stuk
        - Voorbereiding Invoeringswetten Boek 8, in werking getreden per 1 april 1991 (w.o.'s 17 477, 19 979 en 2 265), 1.2.1.8.2.
          - Stukken betreffende punten in de Invoeringswet Boeken 3, 5 en 6 die mede van belang zijn voor Boek 8, 1978-1980; 1652; 1 omslag
          - Correspondentie en verslagen van besprekingen met prof. mr. H. Schadee betreffende de voorbereiding van de invoeringswetten voor Boek 8, 1979-1980; 1653; 1 omslag
          - Invoeringswet Boek 8, algemeen, 1.2.1.8.2.1.
            - Nota's en brieven betreffende de stand van zaken met betrekking tot de invoering van Boek 8, 1980-1991; 1654; 1 omslag
            - Stukken betreffende de beperking van de aansprakelijkheid in de zee- en binnenvaart, 1985-1988; 1655; 1 omslag
            - Stukken betreffende de aanpassing van een aantal Rijkswetten die samenhangen met Boek 8, 1987-1991; 1656; 1 omslag
            - Omnummeringstabel betreffende de artikelnummers van Boek 8, 1989; 1657; 1 stuk
          - Invoeringswet Boek 8, eerste gedeelte. Algemene bepalingen (w.o. 17 477), 1.2.1.8.2.2.
            - Voorontwerp van prof. mr. H. Schadee voor de Invoeringswet Boek 8, titels 1 en 2, Hoofdstuk I, Algemene Bepalingen, met begeleidende brief van hem, 1980; 1658; 1 omslag
            - Concept van prof. mr. H. Schadee voor tekst en toelichting van de Invoeringswet Boek 8, eerste gedeelte, titels 1 en 2, uitgezonderd afdeling 8.2.6, in te dienen bij de ministerraad, 1981; 1659; 1 omslag
            - Ingekomen en minuten van uitgaande stukken van en naar prof. mr. H. Schadee betreffende de Invoeringswet Boek 8, eerste gedeelte, 1981-1987; 1660; 1 omslag
            - Stukken betreffende de behandeling van de Invoeringswet Boek 8, eerste gedeelte, titels 1 en 2, met uitzondering van afdeling 6 titel 2, Reisovereenkomst, door de ministerraad, de Koningin, de Raad van State en de Tweede en Eerste Kamer, 1981-1987; 1661; 1 omslag
            - Gewijzigde tekst en toelichting voor de Invoeringswet Boek 8, eerste gedeelte, in te dienen bij de Tweede Kamer, met lijst van wijzigingen ten opzichte van het oorspronkelijke ontwerp, 1982; 1662; 1 omslag
            - Aangepaste Nota van Wijziging betreffende de Invoeringswet Boek 8, eerste gedeelte, met fotokopie van aanbiedingsbrief aan de Tweede Kamer, 1983; 1663; 1 omslag
          - Invoeringswet Boek 8, tweede gedeelte. Zeerecht, Binnenvaartrecht, Wegvervoersrecht (w.o. 19 979), 1.2.1.8.2.3.
            - Ingekomen en minuten van uitgaande stukken van en naar prof. mr. H. Schadee naar aanleiding van zijn ontwerp Invoeringswet 8.12, Aansprakelijkheid binnenschippers, en 8.13, Wegvervoerrecht, 1978; 1664; 1 omslag
            - Voorontwerp van prof. mr. H. Schadee voor de Invoeringswet Boek 8, tweede stuk, titel 3 t/m 13 en 18, 1978; 1665; 1 omslag
            - Brieven aan prof. mr. H. Schadee betreffende diens ontwerp voor de Invoeringswet Boek 8, tweede gedeelte, 1982-1985; 1666; 1 omslag
            - Stukken betreffende de behandeling van de Invoeringswet Boek 8, tweede gedeelte, titel 3 t/m 13 en 18, door de ministerraad, de Koningin, de Raad van State en de Tweede en de Eerste Kamer, 1986-1989; 1667-1669; 2 pakken en 1 omslag
              - 1986-1987, 1667; 1 pak
              - 1987-1988, 1668; 1 pak
              - 1988-1989, 1669; 1 omslag
            - Tweede en derde Nota van Wijziging betreffende de Invoeringswet Boek 8, tweede gedeelte, fotokopieën van minuten en brieven aan prof. mr. H. Schadee, 1988; 1670; 1 omslag
            - Stukken betreffende de behandeling van de Invoeringswet Boek 8, tweede en derde gedeelte in de Eerste Kamer, in het bijzijn van prof. mr. H. Schadee, 1990; 1671; 1 omslag
          - Invoeringswet Boek 8, derde gedeelte. Aanpassingswetgeving (w.o. 20576), 1.2.1.8.2.4.
            - Ingekomen en minuten van uitgaande stukken van en naar andere ministers en staatssecretarissen met het verzoek om door te geven welke regelingen bij invoering van Boek 8 wijziging behoeven, 1972-1973; 1672; 1 omslag
            - Stukken betreffende de voorbereiding van de aanpassing van andere wetgeving in het kader van de Invoeringswet voor Boek 8, 1976-1982; 1673; 1 omslag
            - Stukken betreffende de behandeling van de Invoeringswet Boek 8, derde gedeelte, bevattende de aanpassing van de Wet op het Notarisambt en andere wetten, door de ministerraad, de Koningin en de Raad van State, 1987-1988; 1674; 1 omslag
            - Nota van wijziging betreffende de Invoeringswet Boek 8, derde gedeelte, 1988; 1675; 1 omslag
            - Correspondentie met mr. ir. H. Heijne Makkreel, lid van de Eerste Kamer, betreffende een achteraf geconstateerde fout in de tekst van de Invoeringswet Boek 8, derde gedeelte, 1989; 1676; 1 omslag
          - Invoeringswet Boek 8, vierde gedeelte. Overgangsrecht (w.o. 21 265), 1.2.1.8.2.5.
            - Brieven aan prof. mr. H. Schadee betreffende overgangsbepalingen inzake privileges bij vorderingen in het wegvervoerrecht, 1978; 1677; 1 omslag
            - Concepten voor de Invoeringswet Boek 8, vierde gedeelte, Overgangsrecht, met brieven aan prof. mr. H. Schadee, 1985-1987; 1678; 1 omslag
            - Concepten voor een nieuw ontwerp voor de Invoeringswet Boek 8, vierde gedeelte, Overgangsrecht, met begeleidende brieven aan prof. mr. H. Schadee en de Nederlandse Vereniging voor Zee- en Vervoersrecht, 1988; 1679; 1 pak
            - Ontwerpen van Wet met Memorie van Toelichting tot vaststelling van de Invoeringswet Boek 8, vierde gedeelte, Overgangsrecht, zoals toegestuurd aan prof. mr. H. Schadee en ingediend bij de Raad van State, 1988; 1680; 1 omslag
            - Ingekomen en minuten van uitgaande stukken van en naar de Nederlandse Vereniging voor Zee- en Vervoersrecht, prof. mr. H. Schadee, het ministerie van Verkeer en Waterstaat en de Dienst van het Kadaster en de Openbare Registers (KADOR) betreffende het nieuwe ontwerp voor de Invoeringswet Boek 8, vierde gedeelte, Overgangsrecht, 1988-1989; 1681; 1 omslag
            - Brief aan de Raad van State betreffende de intrekking van het op 25 april 1988 ingediende wetsontwerp Invoeringswet Boek 8, vierde gedeelte, in verband met de indiening van een nieuw ontwerp onder dezelfde naam, minuut met bijlagen, 1989; 1682; 1 omslag
            - Stukken betreffende de behandeling van de eerste versie van het wetsontwerp voor de Invoeringswet Boek 8, vierde gedeelte (Overgangswet Boek 8), door de ministerraad, de Koningin en de Raad van State, 1989; 1683; 1 omslag
            - Stukken betreffende de behandeling van de nieuwe versie van de Invoeringswet Boek 8, vierde gedeelte, Overgangsrecht, door de ministerraad, de Koningin en de Raad van State, 1989; 1684; 1 omslag
            - Ingekomen en minuten van uitgaande stukken van en naar de Nederlandse Vereniging voor Zee- en Vervoersrecht betreffende het voorontwerp van de Invoeringswet Boek, vierde gedeelte, Overgangsrecht, 1989; 1685; 1 omslag
            - Stukken betreffende de behandeling van het nieuwe ontwerp voor de Invoeringswet Boek 8, vierde gedeelte, Overgangsrecht en correcties, in de Tweede en Eerste Kamer, 1989-1990; 1686; 1 omslag
            - Stukken betreffende wetsontwerp 22 439 (Wet toevoeging artikel 254 Overgangswet) die een overgangsregeling voor levering van binnenschepen via de scheepsmakelaar mogelijk maakte, 1991; 1687; 1 omslag
        - Aanpassingswet Boek 8 aan de boeken 3, 5 en 6 ( w.o. 21 658), 1.2.1.8.3.
          - Nota's van mr. W. Snijders en prof. mr. H. Schadee betreffende aspecten van de Invoeringswet Boeken 3, 5 en 6 die mede van belang zijn voor Boek 8, 1978, met bijlage, 1688; 1 omslag
            Met aantekeningen van Snijders en De Die
          - Nota’s betreffende executie van een conservatoir beslag op luchtvaartuigen naar aanleiding van het nieuwe beslag- en executierecht van de Invoeringswet Boeken 3, 5 en 6, 1980; 1689; 1 omslag
          - Interne nota's ter voorbereiding van de Aanpassingswet Boek 8 aan de nieuwe Boeken 3-6, 1981; 1691; 1 omslag
          - Stukken betreffende de voorbereiding en vaststelling van de Wet tot aanpassing van het Wetboek van Rechtsvordering en de Wet Teboekgestelde luchtvaartuigen, voor wat betreft beslag en executie van schepen en luchtvaartuigen, aan de Invoeringswet boeken 3, 5 en 6, eerste gedeelte, 1987-1991; 1692; 1 pak
          - Stukken betreffende de behandeling van de Aanpassingswet Boek 8 (wo 21 658) door de ministerraad, de Raad van State en de Tweede Kamer, 1989-1991; 1693; 1 omslag
        - Boek 8. Uitvoeringsregeling, 1.2.1.8.4.
          - Stukken betreffende de behandeling en vaststelling door de ministerraad, de Raad van State en de Koningin, van Besluiten ter uitvoering van de artikelen 27, 74, 97 en 144 van de Wet Overeenkomst wegvervoer, 1983; 1694; 1 omslag
          - Stukken betreffende de voorbereiding en vaststelling van een aantal besluiten ter uitvoering van bepaalde artikelen in Boek 8, 1989-1990; 1695; 1 omslag
      - Boek 9. Intellectuele eigendom, 1.2.1.9.
        - Notulen van vergaderingen over concepten van voorontwerpen van Boek 6 van het Burgerlijk Wetboek 86 bis t/m 89, Rechten van de Scheppende mens: titel 1, Het Auteursrecht, titel 2, Octrooien en verwante rechten, titel 3, Merkenrecht en Titel 4, Het recht op de handelsnaam, 1952-1953; 1696; 1 omslag
        - Voorbereiding voorontwerp Meijers 1949-1954, 1.2.1.9.1.
          Tussen de dood van Meijers in 1954 en 1989 is het werk aan Boek 9 vrijwel geheel stil komen te liggen
          - Boek 9. Algemeen, 1.2.1.9.1.1.
            - Brief van mr. Moller aan prof. mr. E.M. Meijers met het voorstel de toenmalige benaming voor Boek 9, Rechten van de scheppende mens, te vervangen door Rechten van het geestelijke eigendom, 1953; 1697; 1 stuk
            - "Overzicht van stukken en vergaderingen met betrekking tot Boek 8, later Boek 9, Rechten van de scheppende mens, 1953; 1698; 1 stuk
            - Ingekomen en minuten van uitgaande stukken van en naar het ministerie van Economische zaken inzake de discussie omtrent de opname van merkenrecht en industriële eigendom in het NBW, 1955-1962; 1699; 1 omslag
          - Boek 9, Titel 1. Auteursrecht, 1.2.1.9.1.2.
            - Stukken afkomstig uit de nalatenschap van prof. mr. E.M. Meijers betreffende het ontwerp tot wijziging van de Auteurswet 1912 van de Commissie Herziening Auteurswet ("Ontwerp-Prins"), 1951-1952; 1700; 1 omslag
              Met aantekeningen van Meijers zelf
            - Concepten en andere stukken afkomstig uit de nalatenschap van prof. mr. E.M. Meijers ter voorbereiding van zijn voorontwerp voor titel 9.1, Auteursrecht, 1952-1954; 1701; 1 omslag
            - Stukken betreffende de bewerking door de Adviescommissie voor het Auteursrecht van het voorontwerp voor titel 9.1, Auteursrecht, alsmede de wijziging van de Auteurswet 1912 en de goedkeuring van de herziening van 1948 van de Conventie van Bern, 1954-1955; 1702; 1 omslag
          - Boek 9, Titel 2. Octrooien en verwante rechten, 1.2.1.9.1.3.
            - Concepten en andere stukken afkomstig uit de nalatenschap van prof. mr. E.M. Meijers ter voorbereiding van zijn voorontwerp voor titel 9.2, Octrooien en verwante rechten, 1949-1954; 1703; 1 omslag
            - Concepten en andere stukken afkomstig uit de nalatenschap van prof. mr. E.M. Meijers betreffende de voorbereiding van de titel 9.2A, Rechten op tekeningen en modellen van nijverheid, 1952-1953; 1704; 1 omslag
            - Dossier van mr. F.J. de Jong, lid van het Driemanschap, inzake octrooirecht en modellenbescherming, 1952-1958; 1705; 1 pak
            - Stukken betreffende de bewerking van het voorontwerp voor titel 9.2, Octrooien en verwante rechten, door mr. ir. C. J. de Haan, voorzitter van de Octrooiraad), 1954-1955; 1706; 1 omslag
            - Verslag van de achtste vergadering van de commissie modellenbescherming, betreffende de ontwerp-modellenwet, 1956; 1707; 1 stuk
          - Boek 9, Titel 3. Merkenrecht, 1.2.1.9.1.4.
            - Stukken betreffende de wijziging van de Merkenwet naar aanleiding van de toetreding tot de Londense tekst van het Unieverdrag van Parijs en de Merkenovereenkomst van Madrid, 1949-1954; 1708; 1 omslag
            - Concepten en andere stukken afkomstig uit de nalatenschap van prof. mr. E.M. Meijers ter voorbereiding van zijn voorontwerp voor titel 9.3, Merkenrecht, met aantekeningen van prof. mr. E.M. Meijers zelf, 1952-1953; 1709; 1 omslag
            - Brief van de secretaris van de Nederlandse Groep van de Association Internationale pour la Protection de la Propriété Intellectuelle (AIPPI) aan prof. mr. E.M. Meijers, betreffende het Ontwerp-Beneluxverdrag en ontwerp eensluidende Beneluxwet betreffende merken, met 'exposé des motifs', 1954; 1711; 1 omslag
          - Boek 9, Titel 4. Recht op Handelsnaam, 1.2.1.9.1.5.
            - Concepten en andere stukken uit de nalatenschap van prof. mr. E.M. Meijers ter voorbereiding van zijn voorontwerp voor titel 9.4, Recht op Handelsnaam, alsmede stukken betreffende wijzigingen in de Handelsnaamwet, 1951-1954; 1712; 1 omslag
        - Hervatting codificatie Boek 9 1989-1997, 1.2.1.9.2.
          - Nota aan de minister van raadsadviseur mr. G.W. Belinfante betreffende de stand van zaken met betrekking tot Boek 9, bezwaren van het ministerie van Economische Zaken en bemoeilijking door internationale ontwikkelingen, 1965; 1713; 1 stuk
          - Stukken betreffende de vraag in hoeverre de codificatie van de intellectuele eigendom in Boek 9 opportuun is, 1989-1994; 1714; 1 pak
            Met nota betreffende de benoeming van J. J. Brinkhorst tot regeringscommissaris
          - Rapport van J.J. Brinkhof, regeringscommisaris voor Boek 9 van 1994-1996, genaamd "De codificatie van de rechten van de intellectuele eigendom in Boek 9 Burgerlijk Wetboek. Een tussenbalans", met bijlagen, 1997; 1715; 1 omslag
- Archieven van voorontwerpers, regeringscommissarissen en assistenten, 2.
  - Archief J. Drion 1947-1963, 2.1.
    Drion was van 1948-1950 assistent van Meijers. Van 1954-1961 maakte hij deel uit van het Driemanschap. Van 1955-1964 was hij regeringscommisaris voor Boek 1 en 2.
    - Aantekeningen van prof. mr. J. Drion betreffende het vaststellen van Boek 1, met bijlagen, 1947-1948; 1716; 1 pak
    - Stukken betreffende wetsherzieningen aangaande rechtsvordering en pacht, met voorstellen, notulen en aantekeningen, 1949-1950; 1717; 1 omslag
    - Aantekeningen en glossen van prof. mr. G. de Grooth en mr. F.J. de Jong bij de tekst en toelichting van prof. mr. J. Drion en mr. R. Franken voor de artikelen 6.1.2 met betrekking tot hoofdelijkheid en hoofdelijke verbintenissen, met drukproeven, uit het archief van prof. mr. J. Drion, 1951 – 1961; 1718; 1 pak
    - Aantekeningen, glossen en opmerkingen voor het Driemanschap over (gewijzigde) tekst en toelichting betreffende Boek 6, titel 1, afdeling 3, Alternatieve verbintenissen, met eerste drukproef en aantekeningen, uit het archief van prof. mr. J. Drion, 1956; 1719; 1 omslag
    - Stukken betreffende de herziening van de Wet aansprakelijkheidsverzekering motorrijtuigen, met parlementaire stukken, een nota van wijzigingen en een ontwerp van de memorie van antwoord, 1960-1962; 1720; 1 omslag
    - Aantekeningen van prof. mr. J. Drion betreffende rechtsvergelijkingen met andere landen ten behoeve van Boek 1, 1961; 1721; 1 omslag